【裁判字號】    98,親,59
【裁判日期】    980810
【裁判案由】    否認子女
【裁判全文】
臺中地方法院民事判決                    98年度親字第59號
原        告  丙○○
被        告  甲○○
兼法定代理人  乙○○
上列當事人間否認子女事件，本院於民國九十八年七月二十四日
言詞辯論終結，判決如下：
    主      文
否認被告甲○○（男、民國○○○年○月○日生）為被告乙○○
自原告受胎所生之婚生子女。
訴訟費用由被告負擔。
    事實及理由
一、原告主張：原告與被告乙○○於民國96年1 月24日結婚。惟
    被告乙○○於96年6 月7 日與原告分居迄今，卻於分居期間
    自訴外人陳孝先受胎，於98年1 月8 日產下一子即被告甲○
    ○，嗣原告與被告乙○○於98年4月20日經本院98年度婚字
    第51號判決離婚確定。惟因被告甲○○受胎係在原告與被告
    乙○○婚姻關係存續期間，致被告甲○○依法被推定為原告
    之婚生子女，顯與實情不符，爰依民法第1063條第2項規定
    提起本件訴訟。並聲明：如主文所示。
二、被告乙○○到庭陳稱：被告甲○○確非伊與原告所生之子等
    語。
三、按妻之受胎，係在婚姻關係存續中者，推定其所生子女為婚
    生子女。前項推定，夫妻之一方能證明子女非為婚生子女者
    ，得提起否認之訴。前項否認之訴，夫妻之一方自知悉該子
    女非為婚生子女之時起，2年內為之，96年5月23日修正公布
    之民法第1063條定有明文。
四、查原告主張之事實，業據提出戶籍謄本、本院98年度婚字第
    51 號判決等為證；復經被告乙○○提出被告甲○○之出生
    證明、博微生物科技股份有限公司DNA基因圖譜型別分析報
    告（下稱DNA分析報告）等在卷足稽。觀諸卷附DNA分析報告
    所示，其鑑定結果研判：「送檢註明為陳孝先與甲○○之檢
    體，其相對應之各DNA型別均無矛盾，存在一親等直系血親
    血源關係之機率為99.9999%。CPI值=00000000.4，PP值=0.9
    99999」，參諸現代生物科學發達，醫學技術進步，以DNA檢
    驗方法鑑定子女血統來源之精確度已達99.8%以上，是前揭
    血親鑑定報告書內容要屬可採。是揆諸前揭事證，原告主張
    被告甲○○非被告乙○○自其受胎所生，應堪採信。則原告
    與被告甲○○間既無血緣關係，僅因受胎期間原告與被告乙
    ○○具婚姻關係，被告甲○○乃受推定為原告之婚生子女，
    惟該婚生推定顯與事實不符，應可認定。從而，原告於知悉
    被告甲○○非被告陳椒樺自原告受胎所生之婚生子女之時起
    2年內，提起本件否認子女之訴，有民事起訴狀（本院收文
    日期為98年5月18日）、出生證明書影本在卷可憑，則原告
    於法定期間內，訴請否認被告甲○○為被告陳椒樺自原告受
    胎所生之婚生子女，為有理由，應予准許。
五、訴訟費用負擔之依據：民事訴訟法第78條、第85條第1項。
中    華    民    國    98    年    8    月    10    日
                  家事法庭     法  官  許冰芬
以上正本係照原本作成
如不服本判決，應於判決送達後20日之不變期間內，向本院提
出上訴狀。
中    華    民    國    98    年    8     月    10    日
                                書記官  陳美年


司法院資訊處製作；財團法人民間司法改革基金會備份。
